臺灣基隆地方法院刑事判決　　　　　　　94年度簡上字第76號
上　訴　人　臺灣基隆地方法院檢察署檢察官
被　　　告　甲○○
　　　　　　乙○○
上訴人因上列被告等竊盜案件，不服本院基隆簡易庭中華民國94
年2月25日94年度瑞簡字第13號第一審簡易判決（原起訴案號：
93年度偵字第4161號）提起上訴，本院管轄之第二審合議庭判決
如下：
    主  文
原判決關於被告甲○○部分撤銷。
甲○○共同連續攜帶兇器竊盜，處有期徒刑陸月，如易科罰金以
佰元折算壹日。
其餘上訴駁回。
    事  實
一、甲○○與乙○○共同基於意圖為自己不法所有之概括犯意，
    先後於民國93年7月中旬某日下午2時許及同年8月30日上午
    11時許（起訴書誤載為零時許，應予更正），攜帶甲○○所
    有在客觀上對於人之生命、身體具有危險性可供兇器使用之
    砂輪機、扳手、榔頭等物，前往臺北縣瑞芳鎮○○路57號5
    樓、6樓房屋（原屬丁○○住處，已有一段時日無人居住其
    內），竊取丁○○所有之鋁門窗、白鐵門、白鐵鍋等物，得
    手後，由甲○○以新臺幣（下同）20,000元售與位於臺北縣
    蘆洲市○○路330號之永勝利廢五金行，並由甲○○將部分
    得款交與乙○○作為其前積欠乙○○之薪水。嗣因甲○○、
    乙○○於第1次行竊欲離去時為鄰居錢福生發現，事後告知
    丁○○，經丁○○報警而循線查獲。
二、案經臺北縣政府警察局瑞芳分局報告臺灣基隆地方法院檢察
    署檢察官偵查起訴。
    理  由
壹、程序方面：
    按對於簡易判決有不服者，得上訴於管轄法院之第二審地方
    法院合議庭，刑事訴訟法第455條之1第1項定有明文。是原
    則上當事人對於簡易判決不服，均得上訴於管轄法院之第二
    審地方法院合議庭。雖同條第二項規定，依同法第451條之
    1之請求所為之科刑判決，不得上訴，惟由同法第451條之1
    第1項「前條第一項案件．．．」與第3項規定「被告自白犯
    罪未為為第一項之表示者在審判中得向法院為之．．．」觀
    之，同法第451條之1之適用，係指檢察官以簡易判決處刑書
    向法院聲請，並由法院依檢察官或被告求刑之表示所為之科
    刑判決，而此種簡易判決依同法第455條之1第2項規定不得
    上訴；但如係檢察官依通常程序起訴，而經法院改依簡易程
    序審理，並依被告之求刑表示所為之簡易判決，此種簡易判
    決並非同法第451條之1第1項、第3項規定之情形，自無同法
    第455條之1第2不得上訴規定之適用（臺灣高等法院89年法
    律座談會參照）。查本案係檢察官依通常程序起訴，而經法
    院改依簡易程序審理，並非檢察官以簡易判決處刑書向法院
    聲請之案件，故被告2人於原審雖自白犯罪，並表示願受科
    刑之範圍為有期徒刑6月，緩刑2年，且經公訴人同意並當庭
    向原審求處相同刑度，而原審亦依檢察官之求刑為判決，惟
    依前揭說明，本件仍屬得上訴第二審之案件，原審援引刑事
    訴訟法第451條之第2項規定，認本件不得上訴，係屬誤載，
    公訴人依被害人之請求提起本件上訴，其程式上核無不合，
    先予敘明。
貳、實體方面：
一、前揭事實，業據被告甲○○於原審行準備程序、乙○○於原
    審行準備程序及本院審理時供承不諱，並經證人錢福生於偵
    查時陳述在卷，且被害人丁○○之住處已很久無人居住，除
    據被害人丁○○於警訊、偵查時陳述明確，並經證人即本案
    承辦員警胡瑞成、張影心於偵查時證述甚詳，足認被告甲○○、乙○○前揭自白與事實相符，本案事證明確，被告2人
    竊盜犯行，堪以認定，應依法論科。至被害人丁○○於警訊
    及偵查時雖指稱其遭竊之物品，除鋁門窗、白鐵門、白鐵鍋
    等物外，尚有黃金、衣物、酒類、照相機等物，惟被害人丁○○並未親眼目睹被告2人竊取上述物品，亦查無其他積極
    證據足以證明被害人確有失竊上開物品，依罪疑唯有利被告
    之原則，本院自僅能認定被告2人所竊取之物為鋁門窗、白
    鐵門、白鐵鍋，附此敘明。
二、核被告甲○○、乙○○所為，均係犯刑法第321條第1項第3
    款之攜帶兇器竊盜罪。被告2人就上開攜帶兇器竊盜犯行，
    互有犯意聯絡與行為分擔，應論以共同正犯。又被告2人先
    後2次攜帶兇器竊盜之犯行，時間緊接，方法相同，觸犯構
    成要件相同之罪名，顯係基於概括之犯意反覆為之，為連續
    犯，應依刑法第56條之規定論以一攜帶兇器竊盜罪，又被告
    2人所為連續攜帶兇器竊盜之犯行，均源於被告甲○○與被
    害人間之債務糾紛，加以未諳法律，一時失慮所致，且被告
    2人上開2次所竊取之財物，價值非鉅，犯後又坦承犯行，本
    院認以不予加重其刑為適當。
三、原審認被告2人共同竊盜之罪證明確，綜合全案犯罪情節，
    並審酌被告2人未曾受任何有期徒刑以上刑之宣告，素行良
    好，且竊得之財物價值非高，所生實害輕微及犯後坦承犯行
    ，態度良好等一切犯罪情狀，對被告2人各量處有期徒刑6，
    並均諭知易科罰金之折算標準，且審酌被告2 人並無前科，
    因一時失慮，偶罹刑典，事後已坦承犯行，深具悔意，而予
    以緩刑2年之宣告。經核其認事及用法並無違誤，且就被告
    乙○○部分，本院審酌其非本件竊盜主謀，且其犯後分得之
    贓款本係其個人薪資所得，並未額外獲得其他利益，犯後亦
    當庭向被害人道歉，並經被害人當庭接受道歉，認此部分之
    量刑亦屬適洽，檢察官上訴意旨就被告乙○○部分謂量刑過
    輕，且被害人上開住處並非長期無人居住，並無理由，此部
    分之上訴，應予駁回。至被告甲○○部分，因被告甲○○係
    本件竊盜之主謀，竊盜所得亦均挪為己用，且犯後並未賠償
    被害人之損害，亦未對被害人表示歉意，被害人復當庭表示
    不願意原諒被告甲○○，故原審僅以被告甲○○坦承犯行，
    即認被告甲○○深具悔意，予以緩刑2年之宣告，即有未洽
    ，檢察官認原審就被告甲○○量刑過輕，為有理由，就被告
    甲○○部分自應由本院予以撤銷改判。爰審酌被告甲○○並
    無前科，素行尚佳，其因與被害人間之債務糾紛而為本案犯
    行，竊盜之所得非鉅，及其犯後坦承犯行，惟並未賠償被害
    人損害等一切情狀，量處如主文所示之刑，並諭知易科罰金
    之折算標準，以示懲戒。
四、末按被告經合法傳喚，無正當理由不到庭者，得不待其陳述
    ，逕行判決，刑事訴訟法第371條定有明文。查被告甲○○
    經合法傳喚，無正當理由未於審判期日到庭，有送達證書1
    紙在卷可查，爰依上開條文規定，不待其陳述逕行判決如主
    文所示，附此敘明。
據上論斷，應依刑事訴訟法第455之1第3項、第371條、第368條
、第369條第1項前段、第299條第1項前段，刑法第28條、第56條
、第321條第1項第3款、第41條第1項前段，罰金罰鍰提高標準條
例第2條，判決如主文。
本案經檢察官丙○○到庭執行職務。
中　　華　　民　　國　　94　　年　　8 　　月　　16　　日
                  刑事第三庭審判長法  官  鄭景文
                                  法　官　曾雨明
                                  法　官　王美婷
以上正本證明與原本無異。
不得上訴。
中　　華　　民　　國　　94　　年　　8 　　月　　16　　日
                                  書記官  劉珍珍
附錄本案論罪科刑法條：
刑法第321條第1項第3款
犯竊盜罪而有左列情形之一者，處 6 月以上、 5 年以下有期徒
刑：
三  攜帶兇器而犯之者。
